臺灣新北地方法院板橋簡易庭小額民事判決
110年度板小字第2983號
原      告  飛駝新城公寓大廈管理委員會

法定代理人  楊宗翰  
訴訟代理人  林俊廷  
被      告  杭雲河  
上列當事人間請求給付停車清潔費事件，於中華民國111年3月15
日言詞辯論終結，本院判決如下：
    主  文
被告應給付原告新臺幣壹萬肆仟壹佰壹拾捌元，及自民國一百一
十年八月三日起至清償日止，按年息百分之五計算之利息。
原告其餘之訴駁回。
訴訟費用新臺幣壹仟元由被告負擔新臺幣伍佰零肆元，餘由原告
負擔。
本判決原告勝訴部分得假執行。但被告如以新臺幣壹萬肆仟壹佰
壹拾捌元為原告預供擔保，得免為假執行。
    事  實  及  理  由
一、原告起訴主張：緣被告為位於新北市○○區○○街00號飛駝
    新城公寓大廈(下稱系爭社區)之區分所有權人，並申請於其
    住處門前之停車位使用，依系爭社區規約第21條授權管理委
    員會制訂之汽車停車管理辦法第3條第2項規定，有使用停車
    之區分所有權人應繳納之清潔費用為每三個月新臺幣(下同)
    2,000元。詎被告未依約繳納民國107年1月起至同年9月、
    108年1月起至同年12月、109年1月起至同年12月及110年1月
    起至9月之停車清潔費用，共計28,000元(計算式：14季×
    2,000元=28,000元)。經原告於109年9月10日以書面催告被
    告繳納停車清潔費，但因被告未領取而以「招領逾期」為由
    退回。為此，爰依規約及公寓大廈管理條例等規定，請求被
    告給付28,000元及自起訴狀繕本送達翌日起至清償日止，按
    年息5%計算之利息一節，業據提出被告戶籍謄本、系爭社區
    104年度第二次區分所有權人會議紀錄、106年6月18日系爭
    社區區分所有權人會議紀錄、系爭社區住戶生活規約、系爭
    社區財務管理作業要點、系爭社區各項經費支出管理作業規
    定、系爭社區管理委員會選舉辦法、系爭社區汽車停車管理
    辦法、系爭社區警衛管理辦法、建物登記第一類謄本、地籍
    圖、新北市中和地政事務所函文、系爭社區100年第二次區
    分所有權人會議紀錄及被告占用情況現場照片等件為證，被
    告到庭固不爭執為系爭社區之區分所有權人及積欠上開費用
    未付，惟就原告給付之請求，另以：系爭停車位位於系爭社
    區之巷道土地上，新北市政府於100年間要求若欲劃設停車
    位，應該申請變更使用執照，否則在申請通過之前，應該塗
    銷停車位之劃設，惟原告並未為上開申請，嗣於106年間該
    等土地改登記為全體住戶所有後若要統一整合作為停車使用
    ，應該要經過全體所有權人之同意。退步言之，如果認為該
    等土地屬於全社區之公共設施，那麼就應該依據公寓大廈管
    理條例以區分所有權人會議處理，但是系爭社區並未召開區
    分所有權人會議，針對如何規劃停車位所在土地之申請變更
    使用執照議案，可知該等土地目前仍做原來用途，但並非停
    車使用，原告即無任何權利要求住戶支付停車費。縱使為原
    告可以收取停車費，基於使用者付費原則，原告自應向使用
    人收取。然而，被告自92年當選里長後，接連成立了東南里
    辦公室、環保志工、鄰長、巡守隊服務處也是里民們常進出
    之服務處，因門口經常被機車停滿寸步難行，因此才擺放花
    盆作阻隔才得以有空間方便出入(門口土地為私人土地)，被
    告並未停放汽車，且曾經去函要求取消停車位，而未獲置理
    ，且依現況照片所示，系爭停車位並非由被告占有使用云云
    置辯，是本件所應審酌者為:被告是否有占用原告所主張之
    系爭停車位空間？被告所應給付之停車費數額為若干？
二、按系爭社區規約第21條授權管理委員會制訂之汽車停車管理
    辦法第3條第2項規定：停車證由管理委員會統一製作換發，
    停車清潔費三個月2,000元。經查，系爭社區之停車位自73
    年開始以登記之方式分配，有登記之區分所有權人需繳納清
    潔費，被告當時登記車位，並未取消，被告之車位編號為17
    號，就在家門口，104年4月20日巷道土地登記為區分所有權
    人共有後被告即不繳納清潔費社區停車位共有256個，目前
    有47位車主候補車位，因被告未繳納清潔費，故未發給停車
    證一節，此為被告所不爭，復自承：是73年登記的，登記的
    車位原先不在伊家門口，自92年擔任里長之後即未停車，但
    門口有劃一個停車位，然因門口經常被機車停滿寸步難行，
    因此才『擺放花盆』作阻隔才得以有空間方便出入（參見被
    告於110年9月30日所具答辯狀及本院110年11月7日言詞辯論
    筆錄），足認系爭社區將共有土地規劃為停車位供區分所有
    權人申請使用，並依系爭社區規約第21條授權管理委員會制
    訂之汽車停車管理辦法第3條第2項規定向申請使用停車位
    之區分所有權人收取每三個月2,000元之停車清潔費，被告
    向系爭社區申請使用之停車位在自家門口，自92年起雖未停
    放汽車，然有以設立花圃之方式占用，揆諸前開規定及使用
    者付費之公平原則，被告自有給付費用之義務。次查，原告
    主張被告占用之停車空間面積為空地面積之50.42%，惟被告
    僅以空言泛稱伊所占用之空間並未如原告主張如此大之面積
    ，然未能舉證以實其說，依舉證責任分配之原則，難認被告
    抗辯為真實，本院審酌原告所提供之面積測量圖及系爭停車
    位空間之照片，及綜合卷內所有事證及斟酌兩造全辯論意旨
    ，認原告主張被告占用之停車空間面積為空地面積之50.42%
    ，應屬可採，而依系爭社區規約第3條第3項，停車清潔費三
    個月2,000元，然被告所佔用之面積既未若一般停車空間之
    面積，自當將上開停車費用依被告所佔用之面積之比例酌減
    之，是以原告得請求被告給付之停車清潔費應為14,118元(
    計算式:2,000元×14季×50.42%=14,118元，元以下四捨五
    入)。
三、從而，原告依系爭社區規約第21條授權管理委員會制訂之汽
    車停車管理辦法第3條第2項規定，請求被告給付28,000元及
    自起訴狀繕本送達翌日起至清償日止，按年息5%計算之利息
    ，於上開14,118元及自110年8月3日至清償日止，按年息5%
    計算之利息之範圍內，為有理由，應予准許，逾此部分之請
    求，為無理由，應予駁回。
四、本案事證已臻明確，兩造其餘主張、陳述及所提之證據，經
    本院審酌後，認與判決結果不生影響，爰不一一論述，附此
    敘明。
五、本件係關於請求金錢之給付，且其標的金額或價額在100,
    000元以下者之小額訴訟，爰依民事訴訟法第436之19規定，
    確定兩造應負擔之訴訟費用額為如主文第3項所示金額，及
    就被告敗訴部分依職權宣告假執行及被告得供相當擔保金額
    而免為假執行。
中　　華　　民　　國　　111 　年　　4 　　月　　29　　日
                          臺灣新北地方法院板橋簡易庭
                              法  官  李昭融
以上正本係照原本作成。
如不服本判決，應於收受送達後20日內以違背法令為理由向本庭
（新北市○○區○○路0段00巷0號）提出上訴狀並表明上訴理由
（應表明一、原判決違背法令及其具體內容；二、依訴訟資料可
認為原判決有違背法令之具體事實），如於本判決宣示後送達前
提起上訴者，應於判決送達後20日內補提上訴理由書（須附繕本
），未依上揭期間補提合法上訴理由者，法院得逕以裁定駁回上
訴。如委任律師提起上訴者，應一併繳納上訴審裁判費。
中　　華　　民　　國　　111 　年　　4 　　月　　29　　日
                              書記官  劉美蘭